# 资产负债表日后处理事项

提问人：baby- 时间：2017-11-13 12:01:09
@chenyiwei ，陈版您好，有个问题想咨询您一下，关于资产负债表日后事项的，一般来说资产负债表日后事项主要说的是年度后的处理，现在有个疑问，比如说 9 月份报表确定后，可能在 10 月份有发生的对1-9月份利润产生影响的事项，假定属于资产负债表日后调整事项，除了把该影响在1-9月份报表中（调表）考虑外，我理解是需要把该分录做入 9 月份账中，假如发生销售退回， 9 月份是需要冲销收入及成本的对吧？

回答人：chenyiwei
实际操作中尽可能保持账表一致。如果在资产负债表日后调整事项发生时，报告年度或期间已经结账，则账务处理方面通过“以前年度损益调整”科目处理。